臺北高等行政法院裁定
110年度簡上字第76號
上  訴  人  喬錡有限公司                                

代  表  人  洪信壽（董事）

訴訟代理人  俞浩偉律師
被 上訴 人  財政部關務署基隆關

代  表  人  楊崇悟（關務長）



上列當事人間進口貨物核定稅則號別事件，上訴人對於中華民國
110年2月25日臺灣基隆地方法院109年度簡字第8號行政訴訟判決
，提起上訴，本院裁定如下：
    主  文
上訴駁回。
上訴審訴訟費用由上訴人負擔。
    理  由
一、按對於簡易訴訟程序之判決提起上訴，非以其違背法令為理
    由，不得為之，且應於上訴理由中表明原判決所違背之法令
    及其具體內容之事由，或表明依訴訟資料可認為原判決有違
    背法令之具體事實之事由，行政訴訟法第235條第2項及第23
    6條之1規定甚明。又依同法第236條之2第3項準用第243條第
    1項規定，判決不適用法規或適用不當者，為違背法令；而
    判決有第243條第2項所列各款情形之一者，為當然違背法令
    。是當事人對於地方法院簡易訴訟程序之判決上訴，如依行
    政訴訟法第236條之2第3項準用第243條第1項規定，以判決
    有不適用法規或適用不當為理由時，其上訴狀或理由書應表
    明原判決所違背之法令及其具體內容；若係成文法以外之法
    則，應揭示該法則之旨趣；倘為司法院解釋或最高行政法院
    之判例，則為揭示該判解之字號或其內容。如以行政訴訟法
    第236條之2第3項準用第243條第2項所列各款情形為理由時
    ，其上訴狀或理由書，應揭示合於該條項各款之事實。上訴
    狀或理由書如未依此項方法表明者，即難認為已對簡易訴訟
    程序之判決之違背法令有具體之指摘，其上訴自難認為合法
    。
二、事實概要：
（一）緣上訴人委由佶仁報關有限公司（下稱佶仁公司）於107
      年3月16日，向被上訴人報運進口丹麥產製水泥基料製品
      乙批（計3項）（進口報單號碼：第AW/07/K16/M0341號）
      ，原申報稅則號別第3824.99.99號「其他化學或相關工業
      之未列名化學品及化學製品（包括天然產品混合物）」，
      第1欄關稅稅率5%，未申報貨物稅稅率及稅額，「（申請
      ）審驗方式」欄空白，電腦核定以貨物查驗（C3)方式通
      關，嗣經被上訴人審查結果，以實到來貨第1項「DENSITO
      PBASIC」（下稱來貨①）、第2項「DENSITPRIMER」（下稱
      來貨②）均為代水泥，遂改列稅則號別第3214.90.00號「
      建築物正面、室内壁垣、地板及天花板或其他類似品使用
      之非耐火表面處理調製品」，第1欄關稅稅率同為5%，稽
      徵特別規定為「T*」（部分進口應課徵貨物稅），並認系
      爭代水泥屬裁處時（下同）貨物稅條例第7條第1項第4款
      規定應課徵貨物稅之貨物，應每公噸從量徵收440元貨物
      稅；第1、2項貨物涉進口應課徵貨物稅之貨物，未依規定
      申報，逃漏進口稅款之違章成立；第3項來貨原產地改為
      德國。上訴人前開逃漏貨物稅之行為，因申報進口時依規
      定檢附之相關文件並無錯誤，爰依貨物稅條例第32條第10
      款及稅務違章案件減免處罰標準第11條第2項規定，處所
      漏貨物稅額0.5倍之罰鍰計10,450元；並依貨物稅條例第3
      2條第10款及加值型及非加值型營業稅法（下稱營業稅法
      ）第51條第1項第7款規定，追徵所漏進口稅款計21,945元
      （包括貨物稅20,900元及營業稅1,045元）。上訴人涉有
      虛報第3項貨物原產地之情事，惟因無漏稅額，免依海關
      緝私條例論處另逃漏營業稅之行為，因所漏營業稅額未逾
      5,000元，依稅務違章案件減免處罰標準第15條第1項第2
      款規定，免予處罰，經以107年第10700465號處分書通知
      上訴人（下合稱原處分①）。上訴人不服原處分①，申請復
      查，未獲變更（財政部關務署基隆關107年12月21日基普
      五字第1071023594號復查決定書，下稱復查決定①），提
      起訴願，經109年2月7日台財法字第10813947930號訴願決
      定，將原處分（復查決定）關於貨物稅違章罰鍰部分撤銷
      ，其餘訴願駁回（下稱訴願決定①）。
（二）上訴人復委由佶仁公司於107年4月16日，向被上訴人報運
      進口丹麥產製水泥基料製品乙批（計2項）（進口報單號
      碼：第AW/07/K16/Z0701號），原申報稅則號別第3824.99
      .99號「其他化學或相關工業之未列名化學品及化學製品
      （包括天然產品混合物）」，第1欄關稅稅率5%，未申報
      貨物稅稅率及稅額，「（申請）審驗方式」欄空白，電腦
      核定以貨物查驗（C3)方式通關，經依關稅法第18條第3項
      規定，准上訴人繳納保證金20,023元，先行驗放，事後再
      加審查；嗣經被上訴人審查結果，以實到來貨「WearFlex
      2000」（下稱來貨③，與上開來貨合稱系爭3貨物）為代水
      泥，遂改列稅則號別第3214.90.00號「建築物正面、室内
      壁垣、地板及天花板或其他類似品使用之非耐火表面處理
      調製品」，第1欄關稅稅率為5%，稽徵特別規定為「T*」
      （部分進口應課徵貨物稅），並認系爭代水泥屬貨物稅條
      例第7條第1項第4款規定應課徵貨物稅之貨物，應每公噸
      從量徵收440元貨物稅，核定應納稅費共20,023元（包括
      進口稅9,229元、營業稅9,743元、貨物稅1,051元），以
      保證金抵充之（稅單號碼：AWZ00000000074號、AWZ00000
      000021號「海關進口貨物稅費繳納證兼匯款申請書」，下
      稱原處分②）。上訴人不服原處分②，申請復查，未獲變更
      （財政部關務署基隆關108年1月30日基普五字第10710292
      83號復查決定書，下稱復查決定②），提起訴願，亦遭駁
      回（下稱訴願決定②）。
（三）上訴人對於訴願決定①及訴願決定②均不服，合併提起行政
      訴訟，經臺灣基隆地方法院（下稱原審）以109年度簡字
      第8號行政訴訟判決（下稱原判決）駁回其訴，上訴人仍
      表不服，遂提起本件上訴。
三、本件上訴人對於原判決提起上訴，主張略以：（一）可供代
    替水泥用途之貨品方為貨物稅條例第7條第1項第4款之「代
    水泥」，系爭貨物不僅在化學成分、價格及用途上皆與水泥
    不同，且兩者根本無法互相交替使用，縱使系爭貨物具有凝
    固堅強之性質，也有摻合水泥，因無法「可供代替水泥用途
    」，自不該當貨物稅條例第7條之「代水泥，原審判決以系
    爭貨物應適用貨物稅條例第7條第1、2項之規定，認定為代
    水泥並應課徵貨物稅，顯有違背法令之違法等語。
四、經核：原審判決已查明系爭貨物為貨物稅條例第7條規定之
    「代水泥」：1.以組成原料觀察，依原廠網站資料及上訴人
    提供之中英文型錄（見被上訴人答辯卷一第85頁至第97頁）
    ，來貨①為以水泥為基料之高強度灰泥，適於填充接合處；
    來貨②為以水泥為基料之乾粉，為混凝土層與外層塗層間之
    接合劑。再依原廠網站之化學品安全技術說明書資訊（見上
    開卷第99頁、第101頁），亦可見來貨①、②皆係含水泥30%至
    90%，則此與貨物稅條例第7條第2項所稱之代水泥，難謂判
    然有別。再依原廠網站資料及上訴人提供之型錄（見上開卷
    第133頁至第139頁），來貨③係耐磨之塗料襯裡，同依原廠
    網站之化學品安全技術說明書資訊可知（見上開卷第141頁
    、第143頁），其成分含水泥30%至90%，是亦難認其絕非貨
    物稅條例第7條第2項所指之「代水泥」。系爭來貨之成分中
    ，既均含水泥成分，上訴人對此節亦未見爭執，應無可疑，
    而可認定；則其既有相當比例之水泥為其成分，依組成原料
    論，來貨①、②、③何以非屬「以石灰或黏土或其他石、土製
    造」，或「以飛灰或其他石、土灰等摻合水泥製成」之貨品
    ，僅見上訴人稱原廠可搭配不同之特別物質（如剛玉、金剛
    砂）而產出不同產品，並就耐溫度、耐磨性、耐負載或施工
    方式為彈性調配，惟此益徵來貨均係摻合水泥製成之貨物無
    誤，從而由組成原料而言，即不能排除來貨①、②、③為代水
    泥之可能。2.以具凝固堅強性質觀察，就此部分上訴人並未
    有所爭執，此由上訴人於書狀中強調：何以認定為代水泥……
    重點應該放在「可供代替水泥用途之貨品」，而不是只要具
    有凝固堅強之性質即可認定是「代水泥」等語，即可明瞭（
    見原審卷第436頁）；且徵諸上訴人主張來貨①、②、③具有耐
    磨耗、耐撞擊、高負載等等特性，益見如是。故來貨①、②、
    ③均具有前揭法條明文代水泥所應具備之凝固堅強性質。3.
    以是否可供代替水泥用途觀察，細繹系爭來貨之用途，依上
    訴人所稱：來貨①係在原有水泥地板上進行塗抹，以其特有
    之成分配方增加地板之耐磨、耐重及抗壓性，其塗抹厚度不
    到2公分等；來貨②係用在黏著混凝土層與系爭貨物製造商其
    他產品；來貨③則用在水泥工業、鋼鐵工業、發電業生產流
    程中之設備内，作為管材耐磨保護的材料等語；惟究其實質
    ，用途與水泥並無不同，上訴人所爭執之「用途」，不過是
    指來貨①、②、③品質更好，更耐磨、耐重、抗壓而已。簡言
    之，來貨①、②、③就水泥原本即有之耐磨性、耐重性、抗壓
    性而言，依上訴人之主張，其品質更佳，但並未增添其他性
    質（例如：高溫工業用耐火性、導電性），並非另外具有其
    他性質而致其貨品具有「獨立」之用途，其用途與水泥難認
    有別。4.是系爭來貨均係以水泥為基料，再添加金剛砂、石
    英砂等天然礦物質及少量樹脂之類之物質，其使用方式係在
    進口後加入液體（例如水）使之成漿狀，再利用抹刀、刮鏟
    、修平刀、墁刀或類似之工具，使之塗佈於機械設備表面、
    鋼管通道之工作面或工廠之地板，系爭來貨凝固後具有堅強
    之性質，藉以保護機械設備、鋼管，或使工廠之地板不易磨
    損等情，則益見來貨①、②、③除其本質上可代替水泥用途外
    ，其施工方式亦與一般水泥之施工難認有何本質上之差異，
    是被上訴人將之認定為「代水泥」，並據以課徵貨物稅，難
    認有何誤會。再者，台灣區水泥工業同業公會函件之專業意
    見亦同認系爭來貨屬應屬課稅水泥之範疇（見被上訴人答辯
    卷一第129至131頁），來貨①、②、③又無其他如耐火性、導
    電性等不可由水泥替代之用途，則被上訴人據以認定應依「
    代水泥」之規定課徵貨物稅，自屬當然，原審並將法律上意
    見及認定事實之理由，詳載於原審判決書第35至44頁內。而
    上訴人上訴理由，無非係重述其在原審業經主張而為原判決
    摒棄不採之陳詞，或就原審取捨證據、認定事實之職權行使
    ，指摘其為不當或違背法則，或係執其歧異之法律見解，就
    原審已論斷者，泛言未論斷，或就原審所為論斷或駁斥其主
    張之理由，泛言其論斷不適用法規或違背法則或理由矛盾，
    而非具體指明原判決究竟有如何合於不適用法規、適用法規
    不當或有行政訴訟法第243條第2項所列各款之情形，尚難認
    為已對原判決之如何違背法令有具體之指摘，依首揭規定及
    說明，應認其上訴為不合法，應予駁回。
五、據上論結，本件上訴為不合法。依行政訴訟法第236條之2第
    3項、第249條第1項前段、第104條，民事訴訟法第95條、第
    78條，裁定如主文。
中　　華　　民　　國　　111 　年　　3 　　月　　30　　日
                    臺北高等行政法院第三庭
                              審判長法  官　楊得君
                                    法  官  鄭凱文
                                    法  官  畢乃俊
上為正本係照原本作成。
不得抗告。
中　　華　　民　　國　　111 　年　　3 　　月　　30　　日
                                    書記官  李依穎